【裁判字號】    99,易,1965
【裁判日期】    991101
【裁判案由】    賭博
【裁判全文】
臺灣高雄地方法院刑事判決              99年度易字第1965號
公  訴  人  臺灣高雄地方法院檢察署檢察官
被      告  甲○○
            乙○○
            丁○○
上列被告因賭博案件，經檢察官提起公訴（99年度偵字第8272號
），本院判決如下：
    主  文
甲○○共同犯圖利聚眾賭博罪，處有期徒刑貳月，如易科罰金，
以新台幣壹仟元折算壹日，扣案賭資及抽頭金新台幣捌仟貳佰肆
拾捌元、天九牌壹副、骰子壹佰陸拾陸顆，均沒收之。
乙○○共同犯圖利聚眾賭博罪，處有期徒刑貳月，如易科罰金，
以新台幣壹仟元折算壹日，扣案賭資及抽頭金新台幣捌仟貳佰肆
拾捌元、天九牌壹副、骰子壹佰陸拾陸顆，均沒收之。
丁○○共同犯圖利聚眾賭博罪，處有期徒刑貳月，如易科罰金，
以新台幣壹仟元折算壹日，扣案賭資及抽頭金新台幣捌仟貳佰肆
拾捌元、天九牌壹副、骰子壹佰陸拾陸顆，均沒收之。
    事  實
一、丁○○、甲○○及乙○○等3 人共同基於意圖營利供給賭博
    場所、聚眾賭博之犯意聯絡，於民國99年2 月17日晚上11時
    時許，由丁○○以每日新台幣（下同）2,000 元之代價，向
    乙○○承租高雄市左營區○○○路262 號「巨蛋洗車場」作
    為賭博場所，並由甲○○擔任現場負責人，負責洗牌及收取
    抽頭金等工作，於該洗車廠辦公室，以天九牌為賭具，由在
    場賭客中1 人擔任莊家，每次除發牌予莊家外，其餘另發3
    副牌，該3 副牌由其他賭客隨意押注，每次押注金額至少50
    元，嗣比較莊家與其他賭客押注之3 副牌點數大小，莊家點
    數較其他賭客高即可贏取押注賭金，莊家點數較其他賭客低
    則需賠付與押注者等額之賭金，賭客每贏300 元，甲○○即
    收取10元抽頭金，以此方式牟利。嗣於99年2 月18日凌晨1
    時10分許，陳柏安、董望平、卓樹心、馬強、司鴻釗、吳慶
    國、徐大衛、陳水華及陳俊傑等9 人（以上9 人均由警察依
    社會秩序維護法裁處）、乙○○及甲○○等人在上址賭博天
    九牌時，為警當場查獲，並扣得天九牌1 副、骰子166 顆、
    賭資11,848元、監視器鏡頭1 個、監視器主機1 組及監視器
    電視1 台等物。
二、案經高雄市政府警察局左營分局移請臺灣高雄地方法院檢察
    署檢察官偵查起訴。
    理  由
一、證據能力之判斷：
    按被告以外之人於審判外之言詞或書面陳述，除法律有規定
    者外，依刑事訴訟法第159 條第1 項之規定，雖不得作為證
    據，但依同法第159 條之5 規定，經當事人於審判程序同意
    作為證據，法院審酌該言詞陳述或書面陳述作成時之情況，
    認為適當者，仍得作為證據，且如當事人、代理人或辯護人
    於法院調查證據時，知有上開不得為證據之情形，而未於言
    詞辯論終結前聲明異議者，視為有前項之同意。而本件關於
    證人陳柏安、吳梅春、董望平、卓樹心、馬強、司鴻釗、吳
    慶國、徐大衛、陳水華、陳俊傑於警詢中之陳述，被告甲○○、乙○○、丁○○於本院行準備程序時，均明確表示對於
    證據能力沒有意見（詳99年度審易字第3260號卷第45頁、本
    院卷第23頁筆錄），又被告3 人就另2 共同被告於警詢時所
    為之陳述，其證據能力亦表示沒有意見（詳同上筆錄），且
    被告3 人均未於本院審理過程中就上開陳述之證據能力聲明
    異議，本院審酌上開陳述作成時之情況均屬正常，且與本案
    相關之待證事實具有關連性，因認上開證據均具有證據能力
    。
二、事實之認定：
    訊據被告甲○○、乙○○對於上開犯罪事實均坦承不諱（詳
    本院卷第39頁），被告丁○○雖坦承向被告乙○○接洽「巨
    蛋洗車場」作為賭博之場所，但矢口否認雇用被告馬豪然負
    責擔任現場負責人，負責洗牌及收取抽頭金等工作，辯稱伊
    雖有叫被告甲○○至該洗車廠賭天九牌，但伊沒有雇用被告
    甲○○，沒有分配到抽頭金云云。經查：
  (一)依被告甲○○、乙○○、丁○○所承，參酌證人證人陳柏安
    、吳梅春、董望平、卓樹心、馬強、司鴻釗、吳慶國、徐大
    衛、陳水華、陳俊傑所證（詳警卷第13至16頁、第21至54頁
    ），及搜得天九牌1 副、骰子166 顆、賭資11,848元、監視
    器鏡頭1 個、監視器主機1 組及監視器電視1 台之搜索扣押
    筆錄、現場查獲相片23張所示（詳警卷第56至63頁），堪認
    於上開時間、地點，被告甲○○確在上開洗車廠辦公室負責
    洗牌及收取抽頭金等工作，以天九牌為賭具，由在場賭客擔
    任莊家，每次除發牌予莊家外，另發3 副牌由其他賭客隨意
    押注，比較莊家與其他賭客押注之3 副牌點數大小決定輸贏
    ，莊家點數較高即可贏取押注賭金，莊家點數較其低則需賠
    付等額押注金，賭客每贏300 元，被告甲○○即收取10元抽
    頭金之事實，應可認定。
  (二)依被告丁○○、乙○○所承，本件確係由被告丁○○向被告
    乙○○以每日2,000 元之代價承租「巨蛋洗車場」，作為賭
    博之場所，有筆錄附卷可稽（詳警卷第8 頁、偵(一)卷第45頁
    、本院卷第34頁、第36頁），且核與證人即共同被告甲○○
    證稱略以：是綽號「檳榔仔」之丁○○向乙○○協議提供洗
    車廠作為賭博場所等語（詳警卷第5 頁）大致相符，堪信為
    真實，則本件係由被告丁○○向被告乙○○以每日2,000 元
    之代價，租用「巨蛋洗車場」作為賭博場所之事實，亦可認
    定。
  (三)被告丁○○既如上述，向被告乙○○租用「巨蛋洗車場」作
    為賭博場所，且依證人即賭客馬強、司鴻釗證稱略以：係綽
    號「檳榔仔」之人打電話介紹前往「巨蛋洗車場」賭博等語
    ，有筆錄附卷可稽（詳警卷第33頁、第37頁），另依證人董
    望平證稱略以：本件賭場係由綽號「檳榔仔」所主持等語，
    亦有筆錄附卷可按（詳警卷第24頁），而被告丁○○自承其
    即為綽號「檳榔仔」之人（詳偵(一)卷第44頁反面），是其就
    本件供給賭博場所及聚眾賭博犯行，與被告甲○○、乙○○
    均有犯意聯絡及行為分擔，甚為明確。至所辯未分得抽頭金
    部分，係因本件犯罪後即被查獲，不及分配所致，且被告丁○○既已參與上開犯罪構成要件行為之實施，即便未分得抽
    頭金，亦難認未共犯本件賭博罪；另被告甲○○雖陳稱係以
    每天1,000 元之代價受雇於被告丁○○，擔任本件賭博之洗
    牌及收取抽頭金等工作，但為被告丁○○所否認，而被告馬
    豪然與被告丁○○既同為本件被告，就案情互有利害關係，
    所述在無其他證據佐證下，自難遽予採信，而依證人即「巨
    蛋洗車場」主人被告乙○○證稱略以：被告丁○○於本件賭
    博剛開始之當日晚上11時許，即離開至他處飲酒，伊不知賭
    場之現場主持人為何人，有筆錄附卷可稽（詳警卷第8 頁）
    ，且其他證人即賭客或陪同賭客之人，亦無人知悉被告丁○○與被告馬豪然之關係，且查無其他證據可資證明該2 人間
    存有雇用關係，是尚無法使一般之人確信被告甲○○確係受
    雇於被告丁○○而無疑，從而自不得以被告甲○○上開所陳
    ，遽認被告丁○○雇用被告甲○○主持本件賭博，然被告丁○○既有本件賭博犯行之犯意聯絡及行為分擔，應與被告甲○○、乙○○成立共同正犯已如前述，不因有無雇用被告甲○○而不同，併予敘明。
  (四)綜上所述，本件事證明確，被告甲○○、乙○○、丁○○確
    有如事實欄所載之賭博犯行，應可認定。
三、論罪科刑：
  (一)核被告甲○○、乙○○、丁○○所為，均係犯刑法第268 條
    前段之意圖營利供給賭博場所罪及同條後段之意圖營利聚眾
    賭博罪。被告3 人間就本件犯罪，有犯意聯絡及行為分擔，
    為共同正犯。被告3 人上開供給賭博場所及聚眾賭博之行為
    ，時間緊接，目的均在促成本件賭博，應合屬法律概念之一
    行為，則其等均係以一行為而觸犯上開二罪名，為想像競合
    犯，應依刑法第55條規定，從一重之意圖營利聚眾賭博罪處
    斷。爰審酌被告3 人供給賭博場所並聚眾賭博，敗壞社會風
    氣，且破壞法秩序，實有不該，惟念被告馬豪然、乙○○均
    已坦承犯行，被告丁○○亦坦承大部分犯行，犯後態度均佳
    ，被告馬豪然前無犯罪紀錄，被告乙○○、丁○○前亦無嚴
    重犯罪紀錄，素行亦佳，有臺灣高等法院被告全國前案紀錄
    表附卷可稽（詳本院卷第42至45頁），本件查獲之現場賭資
    為11,848元，較為有限，且本件賭博係在99年春節年假期間
    ，一般民眾在該節慶假期中較易放鬆而有出軌行為等一切情
    狀，分別量處如主文所示之刑，並諭知易科罰金之折算標準
    ，以資警懲。
  (二)扣案天九牌1 副、骰子166 顆、賭資11, 848 元為當場查獲
    之賭博器具及賭資，而依被告馬豪然供稱略以：上開賭博器
    具為被告丁○○所有，賭資中7,000 元（含硬幣）係被告丁○○交付伊，1,248 元係抽頭金，其餘3,600 元係賭客所有
    ，有筆錄附卷可稽（詳警卷第2 頁），然被告丁○○否認提
    供賭資，亦否認上開扣案賭具為其所有，經核，該7,000 元
    查獲時既為被告甲○○所持有，無論為被告甲○○所有或被
    告丁○○所有，均為本件之被告所有，抽頭金亦為本件被告
    聚眾賭博所得，上開天九牌及骰子既被用為本件賭博之器具
    ，非被告丁○○提供，即為現場主持之被告甲○○所有，亦
    屬本件之被告所有，另其餘3,600 元為賭客所有之所供，與
    上開證人所證大致相符，且合於常情，是上開賭具為被告等
    人所有供本件賭博犯罪所用之物，7,000 元（含硬幣）係被
    告等人所有供本件賭博所用及預備之物，1,248 元為被告等
    人因犯罪所得之物，應分別依刑法第38條第1 項第2 款、第
    3 款規定，宣告沒收之，上開合計沒收金額為8,248 元（
    7,000 ＋1,248 ＝8,248 ），至3,600 元既係賭客所有，非
    本件被告所有，自不得宣告沒收，另扣案之監視器鏡頭1 個
    、監視器主機1 組及監視器電視1 台等物，並無證據可資證
    明與本件犯罪有所關連，亦不得宣告沒收，併予敘明。
據上論斷，應依刑事訴訟法第299 條第1 項前段，刑法第28條、
第268 條、第55條、第41條第1 項前段、第38條第1 項第2 款、
第3 款，刑法施行法第1條之1，判決如主文。
本案經檢察官丙○○到庭執行職務。
中    華    民    國    99    年    11    月    1     日
                  刑事第六庭    法  官  鄭峻明
以上正本證明與原本無異。
如不服本判決應於收受判決後10日內向本院提出上訴書狀，並應
敘述具體理由。其未敘述上訴理由者，應於上訴期間屆滿後20日
內向本院補提理由書(均須按他造當事人之人數附繕本)「切勿逕
送上級法院」。
中    華    民    國    99    年    11    月    1     日
                                書記官  吳韻芳
附錄論罪科刑法條：
刑法第268條
意圖營利，供給賭博場所或聚眾賭博者，處3 年以下有期徒刑，
得併科3 千元以下罰金。

司法院資訊處製作；財團法人民間司法改革基金會備份。
